【裁判字號】    95,上易,2005
【裁判日期】    951115
【裁判案由】    竊盜等
【裁判全文】
臺灣高等法院刑事判決                95年度上易字第2005號
    上  訴  人  臺灣士林地方法院檢察署檢察官
    上  訴  人
    即  被  告  甲○○
上列上訴人等因被告竊盜等案件，不服臺灣士林地方法院95度易
字第388號，中華民國95年6月22日第一審判決（起訴案號：臺灣
士林地方法院檢察署95年度偵字第2455號；移送併辦案號：臺灣
宜蘭地方法院檢察署95年度偵字第1960號、第1975號），提起上
訴，本院判決如下：
    主  文
上訴駁回。
    事實及理由
一、本案經本院審理結果，認第一審以上訴人即被告甲○○共同
    連續攜帶兇器竊盜，累犯，處有期徒刑1年6月，如附表甲所
    示之物均沒收。又傷害人之身體，累犯，處有期徒刑6月。
    應執行有期徒刑1年10月，如附表甲所示之物均沒收。其認
    事、用法及量刑均無不當，應予維持，並引用第一審判決書
    記載之事實、證據及理由（如附件）。
二、新舊法之比較適用：
（一）被告行為後，刑法第56條連續犯之規定，業於94年1月7日
      修正公布刪除，並於95年7月1日施行，則被告之犯行，因
      行為後新法業已刪除連續犯之規定，此刪除雖非犯罪構成
      要件之變更，但顯已影響行為人刑罰之法律效果，自屬法
      律有變更，依新法第2條第1項之規定，比較新、舊法結果
      ，仍應適用較有利於被告之行為時法律即舊法論以連續犯
      （最高法院95年第8次刑事庭會議決議參照）。被告先後多
      次攜帶兇器竊盜及毀損犯行，均時間緊接，所犯均係構成
      要件相同之罪名，顯均係基於概括犯意反覆為之，應依修
      正前刑法第56條連續犯之規定論以一罪，並加重其刑。
（二）另95年7月1日修正施行之刑法，已刪除第55條牽連犯之規
      定，被告所犯連續毀損罪之目的在於連續犯攜帶兇器竊盜
      罪，二罪間有方法、目的之牽連關係，依修正前即行為時
      之規定，應從較重之連續攜帶兇器竊盜罪處斷；依修正後
      之刑法既已刪除牽連犯之規定，則所犯上述二罪應依數罪
      併罰之規定分論併罰。比較新舊法之規定，修正後之規定
      並非較有利於被告，依刑法第2條第1項之規定，應適用行
      為時法，即適用修正前刑法第55條牽連犯之規定，從較重
      之連續攜帶兇器竊盜罪處斷。
（三）被告另犯刑法第135條第1項、第277條第1項之妨害公務及
      傷害罪，被告以一開車衝撞警員之行為同時觸犯上開二罪
      名，為想像競合犯，應依刑法第55條規定，從一重之傷害
      人之身體罪處斷。被告所犯上開連續加重竊盜罪及傷害罪
      間，犯意各別，行為互殊，罪名有異，應予分論併罰。又
      另被告行為後，刑法第51條亦於94年1月7日修正，並於95
      年7月1日施行，修正前刑法第51條規定：「數罪併罰，分
      別宣告其罪之刑，依左列各款定其應執行者：」其中第5
      款規定：「宣告多數有期徒刑者，於各刑中之最長期以上
      ，各刑合併之刑期以下，定其刑期。但不得逾20年。」修
      正後刑法第51條第5款規定：「宣告多數有期徒刑者，於
      各刑中之最長期以上，各刑合併之刑期以下，定其刑期。
      但不得逾30年。」比較結果，修正後刑法並非較有利於行
      為人，依刑法第2條第1項前段之規定，仍應依修正前刑法
      第51條，定其應執行之刑。
（四）被告前因竊盜案經臺灣士林地方法院判處有期徒刑6月，
      如易科罰金以300元折算1日，甫於93年7月23日易科罰金
      執行完畢，此有本院被告前案紀錄表在卷足憑，其受有期
      徒刑之執行完畢後5年以內再故意犯本件有期徒刑以上之
      罪，不論依修正前之刑法第47條，或修正後刑法第47條第
      1項之規定，均構成累犯，故修正後之新法對被告並未較
      為有利，依刑法第2條第1項之規定，應依行為時法即修正
      前刑法第47條，就連續加重竊盜罪及傷害罪部分，均論以
      累犯，並加重其刑。
（五）被告行為後刑法第47條累犯、第51條數罪併罰、第55條牽
      連犯、第56條連續犯等規定雖經修正，業如前述，惟行為
      後，法律有變更者，依修正前刑法第2條第1項之規定，以
      適用裁判時法為原則，如行為時法有利於行為人，則例外
      適用行為時法；依修正後刑法第2條第1項規定，以適用行
      為時法為原則，惟如裁判時法有利於行為人，則例外適用
      裁判時法。以往實務見解，認原判決未及比較適用新舊法
      時，上訴後，雖比較結果以舊法有利於行為人，而原判決
      別無其他撤銷事由，仍應由本院以此為由撤銷改判。惟修
      正後之規定係以適用行為時法為原則，因此原判決雖未及
      比較適用，然上訴本院後，經比較新舊法，行為後之法律
      並非較有利於行為人，仍應適用行為時法，則原判決適用
      行為時法即無不當，自不構成撤銷理由，併予敘明。
三、檢察官上訴意旨略以：被告有竊盜前科，又連續犯7次竊盜
    及毀損犯行，並妨害公務，偵查中又否認犯行，原審僅判處
    應執行有期徒刑1年10月，量刑過輕云云。惟查，原判決已
    於事實及理由欄第二項詳細說明被告構成連續犯及累犯，依
    法應加重其刑，並審酌被告本案犯有7次竊盜及毀損犯行，
    攜帶兇器毀損汽車玻璃、鎖頭以竊取停置於路旁之不特定汽
    車，對民眾生命及財產安全所生之危害非輕、年輕力壯，不
    思循正途圖謀生計，竟欲不勞而獲竊取他人汽車變賣、竊盜
    汽車價值非輕、犯後終知坦承犯行，態度良好，並其生活狀
    況、智識程度、犯罪之動機、目的等一切情狀，就連續加重
    竊盜累犯部分，量處有期徒刑1年6月；就傷害累犯部分，量
    處有期徒刑6月，並定其應執行有期徒刑1年10月。原判決就
    量刑輕重之準據既已論敘綦詳，是檢察官上訴主張原審量刑
    過重，指摘原判決不當，為無理由，應予駁回。
四、被告上訴意旨略以：伊不是故意要撞員警鄭文彩的，伊不知
    道鄭文彩如何受傷的云云。惟查，被告於原審審理時已坦承
    有駕車撞傷員警鄭文彩，核與證人鄭文彩所述相符，復有證
    人鄭文彩受傷照片及診斷證明書在卷可稽，足認被告確有傷
    害之犯行。其於本院審理時翻異前詞否認傷害犯行，為無理
    由，亦應駁回。
據上論結，應依刑事訴訟法第373條、第368條，判決如主文。
本案經檢察官郭啟東到庭執行職務。
中    華    民    國    95    年    11    月    15    日
                  刑事第八庭審判長法  官  鄭文肅
                                  法  官  江國華
                                  法  官  楊炳禎
以上正本證明與原本無異。
不得上訴。
                                  書記官  廖素花
中    華    民    國    95    年    11    月    15    日
附錄本案論罪科刑法條全文
刑法第135條第1項
對於公務員依法執行職務時，施強暴脅迫者，處三年以下有期徒
刑、拘役或三百元以下罰金。
刑法第277條第1項
傷害人之身體或健康者，處三年以下有期徒刑、拘役或一千元以
下罰金。
刑法第321條第1項第3款
犯竊盜罪而有左列情形之一者，處六月以上、五年以下有期徒刑
：
三  攜帶兇器而犯之者。
刑法第354條
毀棄、損壞前二條以外之他人之物或致令不堪用，足以生損害於
公眾或他人者，處二年以下有期徒刑、拘役或五百元以下罰金。
附件：
【裁判字號】 95 , 易 , 388
【裁判日期】 950622
【裁判案由】 竊盜等
【裁判全文】
臺灣士林地方法院刑事判決              95年度易字第388 號
公  訴  人  臺灣士林地方法院檢察署檢察官
被      告  甲○○
            吳志冠
共      同
選任辯護人  張泰昌律師
上列被告等因竊盜等案件，經檢察官提起公訴（95年度偵字第24
55號）及移送併案審理（臺灣宜蘭地方法院檢察署95年度偵字第
1960、1975號），本院於準備程序進行中，被告就被訴事實為有
罪之陳述，本院合議庭裁定由受命法官獨任進行簡式審判程序並
判決如下：
    主  文
甲○○共同連續攜帶兇器竊盜，累犯，處有期徒刑壹年陸月，如
附表甲所示之物均沒收。又傷害人之身體，累犯，處有期徒刑陸
月。應執行有期徒刑壹年拾月，如附表甲所示之物均沒收。
吳志冠共同連續攜帶兇器竊盜，處有期徒刑壹年肆月，如附表甲
所示之物均沒收。
    事實及理由
一、本件犯罪事實及證據除引用檢察官起訴書及併辦意旨書之記
    載外，另補充如下：上揭犯罪事實，業據被告甲○○、吳志
    冠於本院審理時自白不諱（見本院95年6 月8 日審判筆錄）
    ，核與起訴書及併辦意旨書所載之其他證據一致，足見被告
    2 人之自白與事實相符，本件事證明確，被告2 人犯行堪以
    認定，均應依法論科。
二、按刑法第321 條第1 項第3 款之攜帶兇器竊盜罪，係以行為
    人攜帶兇器竊盜為其加重條件，此所謂兇器，其種類並無限
    制，凡客觀上足對人之生命、身體、安全構成威脅，具有危
    險性之兇器均屬之，且祇須行竊時攜帶此種具有危險性之兇
    器為已足，並不以攜帶之初有行兇之意圖為必要，最高法院
    著有79年臺上字第5253號判例可資參照。查被告行竊用之十
    字起子、一字起子、扳手、鑽子、尖嘴鉗、剪刀、水果刀、
    固定鉗等物品皆係鐵製材質，質地堅硬，被告持以行竊，客
    觀上足以對人之生命、身體產生相當之危害，性質上屬兇器
    無疑。核被告甲○○、吳志冠所為，均係犯刑法第321 條第
    1 項第3 款之攜帶兇器竊盜罪、第321 條第2 項、第1 項第
    3 款之攜帶兇器竊盜未遂罪及同法第354 條之毀損罪。公訴
    人起訴事實雖僅敘及被告2 人於95年2 月6 日上午6 時30分
    許，有共同加重竊盜未遂犯行，然檢察官就犯罪事實之一部
    起訴者，其效力及於全部，被告2 人如併辦意旨書所載之其
    餘加重竊盜犯行，與公訴人起訴之犯罪事實既具有連續犯之
    裁判上一罪關係，依審判不可分之原則，均應為起訴效力所
    及，本院自應併予審究。按想像競合犯、牽連犯或連續犯之
    裁判上一罪，倘遇有競合時，如行為人之數行為所犯數罪，
    具有連續關係，又有想像競合或牽連關係之重疊法律現象，
    則連續犯罪之一部，既與他罪競合或牽連，自應包括的先將
    全部之連續各行為論以一罪，再按想像競合或牽連犯之例，
    從一重處斷，不得以數罪併合處罰（最高法院93年度臺上字
    第1691號判決參照）。查被告先後多次攜帶兇器竊盜及毀損
    犯行，分別係時間緊接，各觸犯構成要件相同之罪名，顯係
    基於概括犯意反覆為之，為連續犯，應依刑法第56條之規定
    各論以一罪，並各加重其刑。被告所犯連續毀損罪之目的在
    於連續犯攜帶兇器竊盜罪，兩罪間有方法目的之牽連關係，
    為牽連犯，應依刑法第55條之規定，從一重之連續攜帶兇器
    竊盜罪處斷。被告2 人間就連續攜帶兇器竊盜罪部分，有犯
    意之聯絡及行為之分擔，均為共同正犯。被告甲○○另犯刑
    法第135 條第1 項、第277 條第1 項之妨害公務及傷害罪，
    被告以一開車衝撞警員之行為同時觸犯上開二罪名，為想像
    競合犯，應依刑法第55條規定，從一重之傷害人之身體罪處
    斷。被告甲○○所犯上開連續加重竊盜罪及傷害罪間，犯意
    各別，行為互殊，罪名有異，應予分論併罰。查被告甲○○
    有起訴書事實欄所載之犯罪科刑執行紀錄，此有臺灣高等法
    院被告前案紀錄表在卷足憑，其受有期徒刑之執行完畢後，
    5 年以內再犯本件有期徒刑以上之罪，係屬累犯，應依刑法
    第47條之規定，就連續加重竊盜罪部分遞加重其刑，就傷害
    罪部分加重其刑。爰審酌被告本案犯有7 次竊盜及毀損犯行
    ，攜帶兇器毀損汽車玻璃、鎖頭以竊取停置於路旁之不特定
    汽車，對民眾生命及財產安全所生之危害非輕、年輕力壯，
    不思循正途圖謀生計，竟欲不勞而獲竊取他人汽車變賣、竊
    盜汽車價值非輕、犯後終知坦承犯行，態度良好，並其生活
    狀況、智識程度、犯罪之動機、目的等一切情狀，分別量處
    如主文所示之刑，被告甲○○部分並定應執行之刑。
三、扣案如附表甲所示之物品，分別為被告吳志冠、甲○○所有
    ，供共同犯本件毀損及加重竊盜罪所用之物，業據被告供明
    無訛，爰俱依刑法第38條第1 項第2 款規定宣告沒收。至於
    扣案之晶片鎖開啟器4 組，為被告甲○○所有，惟非供犯罪
    所用之物，業據被告甲○○供明在卷，爰不為沒收之諭知，
    附此敘明。
四、依刑事訴訟法第299 條第1 項前段、第273 條之1 第1 項、
    第310 條之2 、第454 條第2 項，刑法第28條、第56條、第
    135 條第1 項、第277 條第1 項、第321 條第1 項第3 款、
    第354 條、第55條、第47條、第38條第1 項第2 款、第51條
    第5 款，罰金罰鍰提高標準條例第1 條前段，判決如主文。
五、如不服本判決，應於判決送達後10日內，向本院提出上訴狀
    。
本案經檢察官黃德松到庭執行職務。
中    華    民    國    95    年    6     月    22    日
                  刑事第六庭法  官  黃潔茹
以上正本證明與原本無異。
如不服本判決應於判決送達後10日內向本院提出上訴狀。
                            書記官  柳瑞宗
中    華    民    國    95    年    7     月    4     日
附表甲
：
┌───┬──────┬──────┐
│編  號│物 品 名 稱 │數        量│
├───┼──────┼──────┤
│  1   │十字起子    │ 4 支       │
├───┼──────┼──────┤
│  2   │一字起子    │ 5 支       │
├───┼──────┼──────┤
│  3   │扳手        │ 6 支       │
├───┼──────┼──────┤
│  4   │套筒        │ 6 支       │
├───┼──────┼──────┤
│  5   │活動板手    │ 2 支       │
├───┼──────┼──────┤
│  6   │鑽子        │ 3 支       │
├───┼──────┼──────┤
│  7   │尖嘴鉗      │ 1 支       │
├───┼──────┼──────┤
│  8   │剪刀        │ 1 支       │
├───┼──────┼──────┤
│  9   │內六角扳手  │ 2 組       │
├───┼──────┼──────┤
│ 10   │水果刀      │ 1 支       │
├───┼──────┼──────┤
│ 11   │手電筒      │ 1 支       │
├───┼──────┼──────┤
│ 12   │自製工具    │ 1 批       │
├───┼──────┼──────┤
│ 13   │一字起子    │ 2 支       │
├───┼──────┼──────┤
│ 14   │固定鉗（大）│ 1 支       │
├───┼──────┼──────┤
│ 15   │手電筒（小）│ 1 支       │
└───┴──────┴──────┘


司法院資訊處製作；財團法人民間司法改革基金會備份。
